臺灣嘉義地方法院民事判決　　　　九十五年度小上字第三十號
　　上　訴　人　甲○○
　　被　上訴人　遠東國際商業銀行股份有限公司
　　法定代理人　乙○○
上列當事人間請求清償債務事件，上訴人對於民國九十五年九月
二十一日本院嘉義簡易庭九十五年度嘉小字第一二四０號第一審
判決提起上訴，本院合議庭判決如下：
    主    文
上訴駁回。
第二審訴訟費用新臺幣壹仟伍佰元由上訴人負擔。
    理    由
一、按對於小額程序之第一審判決，得上訴於管轄之地方法院，
    其審判以合議行之，對於前項第一審裁判之上訴或抗告，非
    以其違背法令為理由，不得為之，民事訴訟法第四百三十六
    條之二十四定有明文。又小額事件程序中，為免因於上訴程
    序提出新事實及證據而延滯訴訟，第二審法院原則上應按原
    審之訴訟資料，審核原判決內容有無違背法令，當事人於原
    審言詞辯論終結前未曾提出之訴訟資料，於第二審不得再行
    提出，此觀同法第四百三十六條之二十八之規定自明。
二、上訴意旨略以：(一)被上訴人因遭山基電信股份有限公司（下
    稱山基電信）詐騙致簽訂本件信用貸款契約，因山基電信與
    被上訴人間有合作關係，被上訴人對山基電信之違約行為亦
    應負責，系爭信用貸款契約書內約定上訴人與山基電信間之
    糾紛與被上訴人無關等語，因違反消費者保護法第十一條及
    民法第二百四十七條之一所示之平等互惠原則而無效；(二)被
    上訴人向上訴人行使求償權違反誠信原則，且系爭信用貸款
    契約書，事實上未予被上訴人足夠之審閱期間，亦違反消費
    者保護法規定，並據上開理由，認原判決為被上訴人勝訴之
    判決，自屬判決違背法令，而於法定期間內提起上訴，聲明
    請求廢棄原判決並駁回被上訴人之訴。
三、查：
　(一)前開上訴意旨所稱原判決違背消費者保護法第十一條及民法
  　第二百四十七條之一規定部分，已有具體之指摘，並揭示法
    條及內容，其上訴已屬合法。惟依原審卷附之系爭信用貸款
    契約書所示，該契約書第四條第一項雖約定上訴人與山基電
    信間之糾紛與被上訴人無關等語，惟此係明確約定雙方借貸
    關係與他人間之法律關係無涉，與契約及債權相對性之原則
    無違，難認有何違反平等互惠原則之情，上訴人雖指因山基
    電信與被上訴人間有合作關係，被上訴人亦應負責山基電信
    之違約行為，故該約定違反平等互惠原則云云，惟此上訴人
    並未提出其他事證以實其說，且依原審卷附之被上訴人與山
    基電信之空白合作協議書稿內容所示，被上訴人亦已聲明山
    基電信與客戶間之糾紛行為與其無涉，自難認被上訴人需對
    山基電信之違約行為負責，前開約定難認有何違背平等互惠
    原則之情，上訴人執此認原判決違背法令，並無理由。
  (二)至前揭上訴人求償違反誠信原則，及未予被上訴人足夠之審
    閱期間等情，經核原審卷後，認該等主張未經上訴人於原審
    審理期間提出，揆諸首揭說明，本院依法不得斟酌，上訴人
    以此為由提起上訴，自非適法。
四、綜上，原審判決並無上訴人所指違背法令之情事，本件上訴
    為無理由，爰依民事訴訟法第四百三十六條之二十九第二款
    規定，不經言詞辯論，逕以判決駁回。
五、末按法院為小額訴訟費用之裁判時，應確定其費用額，民事
    訴訟法第四百三十六條之十九第一項定有明文，此依同法第
    四百三十六條之三十二第一項規定，於小額事件之上訴程序
    準用之。本件上訴既經駁回已如前述，則上訴人應負擔之本
    件訴訟費用額為第二審裁判費新臺幣一千五百元。
六、據上結論，依民事訴訟法第四百三十六條之三十二第一項、
    第二項、第四百四十九條第一項、第四百三十六條之十九第
    一項、第七十八條，判決如主文。
中　　華　　民　　國　九十六　年　　一　　月　二十六　日
                民事第一庭審判長法  官　林世芬
                                法  官　康存真
                                法  官　陳正昇
上為正本係照原本作成。
不得上訴。
中　　華　　民　　國　九十六　年　　一　　月　二十六　日
                                書記官  黃秀嬌
